【裁判字號】    89,上易,1539
【裁判日期】    900327
【裁判案由】    竊盜
【裁判全文】
臺灣高等法院高雄分院刑事判決    八十九年度上易字第一五三九號
    上  訴  人  台灣高雄地方法院檢察署檢察官
    被      告  乙○○
右上訴人因被告竊盜案件，不服台灣高雄地方法院八十九年度易字第二二七四號中華
民國八十九年七月三十一日第一審判決（起訴案號：台灣高雄地方法院檢察署八十九
年度偵字第五０一三號），提起上訴，本院判決如左：
    主  文
上訴駁回。
    理  由
一、本案經本院審理結果，認第一審判決以被告犯罪不能證明而為無罪之諭知，核無
    不當，應予維持，並引用第一審判決書記載之證據及理由（如附件）。
二、訊據被告乙○○矢口否認有竊盜犯行，又查無其他積極證據足認被告有何被訴竊
    盜犯行，原判決為被告無罪之諭知，於法並無不合，檢察官上訴意旨以被告無法
    指出「簡仔」之真實姓名、地址，其支票來源有問題，而指摘原判決不當，非有
    理由，應予駁回。至於被告是否涉有收受贓物罪嫌，宜由檢察官另行偵辦。
三、據上論斷，應依刑事訴訟法第三百七十三條、第三百六十八條，判決如主文。
本案經檢察官郭振昌到庭執行職務。
中    華    民    國      九十      年       三       月     二十七   日
                              臺灣高等法院高雄分院刑事第二庭
                                  審判長法官  曾永宗
                                        法官  邱永貴
                                        法官  鄭月霞
右正本證明與原本無異。
不得上訴。
                                      書記官  唐奇燕
中    華    民    國      九十      年       三       月    二十八    日
                                                                      Ｄ
附件：
臺灣高雄地方法院刑事判決                        八十九年度易字第二二七四號
    公  訴  人  臺灣高雄地方法院檢察署檢察官
    被      告  乙○○  女五十一歲（民國○○○年○月○○○日生）
                        住高雄縣林園鄉○村○○路一一一巷七號
                        身分證統一編號：Ｔ二0000000號
右列被告因竊盜案件，經檢察官提起公訴 (八十九年度偵字第五０一三號)，本院判
決如左：
    主  文
乙○○無罪。
    理  由
一、公訴意旨略以：被告乙○○意圖為自己不法之所有，於民國八十八年十二月十三
    日八時許，在高雄縣大寮鄉○○路六十二號銀梭企業有限公司內，竊取由吳林每
    姬管領支票號ＧＢ0000000號、面額為新台幣（下同）五千一百元之支票
    一張，得手後持該票向曾翠雲借款五千元，嗣於八十九年一月五日曾女持支票至
    高雄縣林園鄉林園郵局提示時，始知上情。因認被告涉犯刑法第三百二十條第一
    項之竊盜罪嫌。
二、公訴人認被告涉犯右開罪嫌，係以：(一)告訴人甲○○○之指訴；(二)被告無法指出
    綽號簡仔（起訴書誤載為筒仔）之真實姓名及住處；(三)被告將該票交由不知情之
    曾翠雲周提示企圖掩飾罪行，資為論據。訊據被告矢口否認竊盜犯行，辯稱：伊
    不知銀梭企業有限公司在何處，從未至該公司，如何竊取上開支票，該支票係伊
    在家裡擺設衛生麻將供人賭博，綽號「簡仔」之賭客持該票來換取現金，嗣伊因
    需要現金而票期未到，乃持向曾翠雲週轉，若該票係伊所竊，伊豈會向熟識之曾
    翠雲週轉，以致為警查獲等語。
三、按事實之認定，應憑證據，如未發現相當證據，或證據不足以證明，自不能以推
    測或擬制之方法，以為裁判基礎；又事實審法院對於證據之取捨，依法雖有自由
    判斷之權，然積極證據不足證明犯罪事實時，被告之抗辯或反證縱屬虛偽，仍不
    能以此資為積極證據應予採信之理由，最高法院四十年台上字第八六號、三十年
    上字第四八二號判例參照。經查：(一)告訴人甲○○○固於警訊中指稱於前開時地
    失竊電話一支、傳真機一台、列表機一台、新台幣三千五百元、及銀行支票五張
    之情，然並無指訴伊有目睹被告竊取上開財物，或指稱被告竊取上開財物，又該
    票若係被告所竊，則上述其餘失竊之物必為被告同時所竊，惟警方並未至被告住
    處查獲任何其他贓物，是以該票是否為被告所竊已頗令人置疑。(二)被告自警訊、
    偵查及本院審理時均堅詞否認竊取上開支票，並稱係綽號「簡仔」持票向其週轉
    現金，又被告於本院審理時供稱因其在家擺設衛生麻將檯供人賭博，「簡仔」於
    賭博時持該票向其調換現金等語，衡情被告若非確有在家擺設衛生麻將檯供人賭
    博，而收取綽號「簡仔」之上開支票，豈願甘冒有遭致其他刑責之虞而自承上情
    ，且賭場主持人僅知賭客之綽號，不知其真實姓名、地址亦屬常見，自不得以被
    告無法供述綽號「簡仔」之真實姓名地址，即認其所辯為捏詞，不足採信。(三)該
    票若係被告所竊，被告當知轉讓支票於熟識之朋友，若為警查獲時，朋友必會指
    出支票來源，其勢必難逃刑責，是被告辯稱該票非其所竊，亦不知該票係贓物，
    尚非全然不可採信。(四)被告持有該張支票之來源，不外係其偷竊而來，或自他人
    處轉讓而來，經查既無積極證據證明該票係被告所竊，而該票係由綽號「簡仔」
    之人向其調現又非無可能，自不能僅以被告持有該支票而以擬制或推測之方法遽
    認該票係被告所竊。此外，復查無其他積極證據足認被告有何被訴竊盜犯行，既
    不能證明被告犯罪，揆諸首開說明，爰為無罪判決之諭知，以免冤抑。
據上論斷，應依刑事訴訟法第三百零一條第一項，判決如主文。
本案經檢察官陳正達到庭執行職務
中    華    民    國      八十九      年      七      月      三十一    日
                                      臺灣高雄地方法院刑事庭
                                法  官    郭錦茂
右正本證明與原本無異。
如不服本判決，應於判決送達後十日內，向本院提出上訴狀。
                                書記官    賴佳慧
中    華    民    國      八十九      年      七      月    三十一      日


司法院資訊處製作；財團法人民間司法改革基金會備份。
